# Bima Dharma Yahya

Bogor, Jawa Barat | bimadharmayahya@gmail.com | +6289501725175 | Portfolio | LinkedIn

#### **TENTANG SAYA**

Sebagai mahasiswa Sistem Informasi di Universitas Gunadarma memiliki keterampilan pada bidang website development, front end, UI/UX dan Data analytics. Saya aktif dalam organisasi, menangani manajemen media sosial dan membuat desain digital. Saya berkomitmen untuk terus memperdalam pengetahuan dan keterampilan di bidang IT, serta bersemangat mencari pengalaman kolaborasi untuk mengaplikasikan keahlian saya. Dengan antusiasme tinggi, Saya siap berkontribusi dalam proyek-proyek industri yang mendukung pencapaian karier saya dan pengembangan keahlian secara berkelanjutan.

### **EDUCATION**

Sistem Informasi, Gunadarma University

Sep 2021 - Sekarang

IPK: 3.83/4.00

#### Data Analytics & Software Engineering with AI, RevoU

Feb 2024 – Jun 2024

Pelajari tentang data Analytics, Software Engineering and Career Development sebagai bagian dari program studi independen - Kampus Merdeka Kementerian Pendidikan, Kebudayaan, Riset, dan Teknologi.

## **PENGALAMAN**

## Lembaga Pengembangan Universitas Gunadarma | Administrative Assistant

Agus 2023 – Sekarang

Lembaga Pengembangan Universitas Gunadarma merupakan lembaga yang bertanggung jawab dalam peningkatan layanan di Universitas Gunadarma, termasuk workshop dan kursus mahasiswa.

- Membantu mahasiswa Universitas Gunadarma dalam proses pendaftaran kursus dan workshop.
- Memberikan informasi seputar kursus dan workshop kepada mahasiswa Universitas Gunadarma.
- Mengumumkan informasi terkait kursus dan workshop melalui Media Sosial Instagram.
- Melayani 35+ pengaduan mahasiswa Universitas Gunadarma melalui direct message di Instagram.
- Menjadwalkan 5+ kursus dan workshop dalam seminggu.
- Membuat nomor rekening virtual yang digunakan sebagai pembayaran kursus dan workshop.
- Mengumpulkan data seluruh mahasiswa Universitas Gunadarma yang mengikuti kursus dan workshop menggunakan spreadsheet.

## **ORGANISASI**

## **Staff of Media and Public Relations** | Fajrul Islam Gunadarma

Sep 2022 – Jul 2024

Unit Kegiatan Mahasiswa (UKM) Fajrul Islam, yang sebelumnya dikenal dengan nama Rohani Islam, merupakan organisasi yang berstatus Unit Kegiatan Mahasiswa di Universitas Gunadarma.

- Mengelola media cetak dan digital untuk Unit Kegiatan Mahasiswa (UKM) di Universitas Gunadarma, rata-rata 3 infografis per bulan menggunakan corel draw dan canva.
- Bertindak sebagai penghubung internal dan eksternal, membina hubungan di dalam dan luar komunitas universitas.

#### **PROJECT EVENT ORGANISASI**

## Panitia bagian Hubungan Masyarakat, Publikasi, Desain, dan Dokumentasi | Kurma

Feb 2024 – Mar 2024

Penyelenggaraan acara "Kurma", yang merupakan kegiatan yang diadakan selama bulan Ramadan, meliputi penyelenggaraan seminar dan perlombaan. Panitia bertanggung jawab menyediakan desain acara.

Koordinator Hubungan Masyarakat, Publikasi, Desain, dan Dokumentasi | Tips N Tricks

Nov 2022 – Jan 2023

Saya menjadi pemimpin dalam divisi mengatur anggota tim, memastikan kelancaran alur kerja dan koordinasi antar divisi. Selain mengelola tim, saya secara pribadi mengerjakan pembuatan desain untuk materi acara seperti spanduk, poster, dan brosur untuk seminar kami. Bekerja sama dengan 17 media partner, saya telah

berhasil menyelenggarakan acara dengan lebih dari 120 peserta, keterampilan koordinator dan desain yang efektif dalam promosi dan manajemen acara.

#### **KURSUS DAN PELATIHAN**

- Data Analytics & Software Engineering | RevoU.
- Belajar React JS | Codepolitan.
- DATA SCIENCE FUNDAMENTALS | DQLab.
- Kursus HTML & CSS | Progate.
- Workshop HTML 5 | Lepkom Universitas Gunadarma.
- Bootstrap CSS Framework | Codepolitan.
- Animation 3D | LepTek Universitas Gunadarma.

#### **PROJECT PORTFOLIO**

• (2024): User Interface Mobile Bima Course

Merancang prototipe User Interface (UI) untuk aplikasi mobile 'Bima Course' dengan fokus pada navigasi intuitif dan estetika visual yang konsisten untuk meningkatkan pengalaman pengguna.

• (2024): Personal Web

Saya membuat website ini menggunakan HTML, CSS, dan JavaScript, dengan desain yang responsif sehingga dapat diakses dengan baik di berbagai perangkat. Website ini saya deploy menggunakan Vercel untuk memastikan performa yang cepat dan stabil.

(2024): Software Engineering Caspstone Project Revol

Mengembangkan situs web interaktif dengan visualisasi data menggunakan Chart.js, yang dapat difilter melalui dropdown dari kumpulan data Superstore dalam format JSON. Proyek ini menggunakan file terpisah untuk HTML, CSS, dan JavaScript, dan melibatkan kolaborasi tim menggunakan GitHub. Situs web responsif untuk desktop, seluler, dan tablet, berhasil deploy di Vercel.

• (2024): Data Analytics Capstone Project RevoU

Analisis untuk meningkatkan persentase jumlah penjualan kategori produk teknologi di segmen Home Office dari 17,97% menjadi 20% - 25% dalam satu tahun dengan menggunakan visualisasi data Looker Studio.

• (2023): Website Absensi Mahasiswa

Pengembangan situs web absensi mahasiswa sebagai tugas mata kuliah Pemrograman Berbasis Web di Universitas Gunadarma menggunakan PHP native dengan XAMPP dan MySQL sebagai basis data, serta CSS Bootstrap untuk tampilan.

## **SKILLS**

Exploratory Data Analysis, Data Cleaning, Looker Studio, Front-end, MySQL, Bigquery, Git/Github, Microsoft Office, Speardsheet, Administration, UI/UX, Graphic Design, Canva, Figma, Animation 3D (Blender), Social Media Specialist, Organizational skills, Teamwork, Communication, Leadership, Critical Thingking, Creative, Problem Solving, Public Speaking.